最高法院刑事判決　　　　　　　　　 111年度台上字第2445號
上　訴　人　王庭甄



選任辯護人　張格明律師
上列上訴人因違反醫師法案件，不服臺灣高等法院臺中分院中華
民國111年2月24日第二審判決（110 年度醫上訴字第1896號，起
訴案號：臺灣臺中地方檢察署109年度偵字第25353號），提起上
訴，本院判決如下：
    主  文
上訴駁回。
    理  由
一、按刑事訴訟法第377 條規定，上訴於第三審法院，非以判決
    違背法令為理由，不得為之。是提起第三審上訴，應以原判
    決違背法令為理由，係屬法定要件。如果上訴理由書狀並未
    依據卷內訴訟資料，具體指摘原判決不適用何種法則或如何
    適用不當，或所指摘原判決違法情事，顯與法律規定得為第
    三審上訴理由之違法情形，不相適合時，均應認其上訴為違
    背法律上之程式，予以駁回。
二、本件原審審理結果，認定上訴人王庭甄有如原判決事實欄一
    所載違反醫師法之犯行明確，因而維持第一審論處上訴人犯
    非法執行醫療業務罪刑之判決，駁回上訴人在第二審之上訴
    ，已載敘其調查證據之結果及憑以認定犯罪事實之心證理由
    。
三、量刑輕重，屬為裁判之法院得依職權裁量之事項，苟其量刑
    已以行為人之責任為基礎，並斟酌刑法第57條各款所列情狀
    ，在法定刑度內，酌量科刑，如無違反公平、比例及罪刑相
    當原則，致明顯輕重失衡情形，自不得指為違法。原判決已
    具體審酌刑法第57條各款科刑等相關一切情狀，依卷存事證
    就上訴人犯罪情節及行為人屬性等事由，在罪責原則下適正
    行使其刑罰之裁量權，維持第一審之量刑，客觀上未逾越法
    定刑度，且與罪刑相當原則無悖，難認有逾越法律規定範圍
    ，或濫用裁量權限之違法情形。又量刑係法院就繫屬個案犯
    罪之整體評價，故其判斷當否之準據，應就判決之整體觀察
    為綜合考量，不可摭拾其中片段，遽予評斷或為指摘。是原
    判決縱未逐一列記酌量上訴人罪刑審酌之全部細節，於結果
    並無影響。上訴意旨任意就原判決刑罰裁量權之合法行使漫
    為指摘，泛言原判決未從輕量刑，且未逐一說明審酌刑法第
    57條各款等具體情況，及犯後態度良好、業與被害人和解各
    情，所為科刑違法云云，並非適法之第三審上訴理由。
四、原判決以上訴人之犯行合於刑法累犯之規定，而依法加重其
    刑，業具體審酌其犯罪情節與相關事證，說明如何有刑罰反
    應力薄弱及特別惡性情事，認依累犯規定加重，並無司法院
    釋字第775 號解釋意旨所指不分情節，一律加重最低本刑，
    致所受之刑罰超過其所應負擔罪責，而不符罪刑相當原則、
    比例原則之情形。上訴意旨持憑己見，指摘原判決依累犯規
    定加重其刑，違反罪刑相當原則及前述司法院解釋意旨，亦
    非上訴第三審之合法理由。
五、綜合前旨及其他上訴意旨仍置原判決所為明白論斷於不顧，
    而持已為原判決指駁之陳詞再事爭辯，或對於事實審法院之
    職權行使，徒以自己之說詞，任意指為違法，要與法律規定
    得為第三審上訴理由之違法情形，不相適合。本件上訴違背
    法律上程式，應予駁回。
據上論結，應依刑事訴訟法第395條前段，判決如主文。
中    華    民    國   111    年    5     月    4     日
                  刑事第八庭審判長法  官  何  菁  莪  
                                  法  官  何  信  慶  
                                  法  官  劉  興  浪  
                                  法  官  高  玉  舜  
                                  法  官  朱  瑞  娟  
本件正本證明與原本無異
                                  書記官
中    華    民    國   111    年    5     月    11    日